# 请教陈版，主少数股东无偿赠与股份

提问人：shengmeiqin 时间：2016-09-21 16:01:03
A公司与个人股东陈某成立一家C公司,其实收资本 500 万元，A公司持有90%，陈某持有10%的股份，经营了两年，公司一直亏损，陈某决定将持有的股份无偿赠与A公司，目前公司账面净资产 410 万元，A公司账务处理为借：长期股权投资 41 贷：资本公积 41 ，请问陈版主，A公司财务处理是否正确？ 根据《国家税务总局关于企业所得税应纳税所得额若干问题的公告》(国家税务总局公告 2014 年第 29 号)第二条规定，企业接收股东划入资产的企业所得税处理
(一)企业接收股东划入资产(包括股东赠予资产、上市公司在股权分置改革过程中接收原非流通股股东和新非流通股股东赠予的资产、股东放弃本企业的股权，下同)，凡合同、协议约定作为资本金(包括资本公积)且在会计上已做实际处理的，不计入企业的收入总额，企业应按公允价值确定该项资产的计税基础。

回答人：chenyiwei
首先要看无偿赠与股份是否合理，是否具有商业实质。从你说的情况看，C公司虽然亏损，但净资产仍为正数，在此情况下为何无偿转让股份？是否说明AB两者为关联方，或者C的资产减值准备计提不足？ 如果该交易具有合理的商业逻辑，则A的个别报表层面因为这部分少数股权的取得成本为零，故不做账务处理，不应同时确认资本公积和长期股权投资增加。